

### КОНТАКТЫ

← +7 999 755-16-40 ©

✓ i.tolyan1506@yandex.ru

w ivanov.tolyan

nttps://github.com/iQdea

https://iqdea.github.io/

@Tolyanich1506

#### **ЯЗЫКИ**

Русский

••••

С2 - Профессиональный

Английский

....

С1 - Продвинутый

## НАВЫКИ

JavaScript (ES), TypeScript, NodeJS  $\bullet \bullet \bullet \circ$ Опытный

PostgreSQL, MongoDB

...

Опытный

NestJS, Express, Koa

 $\bullet \bullet \bullet \circ$ 

Опытный

Тестирование (ручное, АРІ)

...

Опытный

Git, GitLab (CI/CD), Ansible

...

Опытный

TypeORM, MikroORM, PrismaORM Опытный

...

Vue.js

Базовый

...

Docker, Docker-compose ...

Опытный

Bitrix24, Jira

... Опытный

Redis, RabbitMO

... Опытный

Linux (bash)

... Опытный

HTTP (REST), WebSocket

Опытный

Мониторинг (Sentry, Grafana)

 $\bullet \bullet \bullet \circ$ Опытный

# ИВАНОВ АНАТОЛИЙ СЕРГЕЕВИЧ

# NODEJS BACKEND РАЗРАБОТЧИК

🗣 Санкт-Петербург, м. Ленинский проспект і Возраст: 23 года

#### ОПЫТ РАБОТЫ

09.2020 -05.2023

# Университет ИТМО

Backend-разработчик

Разрабатывал различные некоммерческие проекты в рамках учебных программ университета международного уровня. Стек: Python, ML, Kotlin, Java, C, C++, Linux, Docker, Molecule Ansible, Vue, JavaScript, TypeScript, Node.JS, NestJS, SQL, PostgreSQL, MySQL, MongoDB, TypeORM, MikroORM, Prisma

05.2022 -10.2022

# 000 «КВЕДО»

Программист

- Техподдержка существующего бэкенда;
- Разработка новых сервисов;
- Рефакторинг существующего кода;
- Использовал TypeScript, MikroORM, NodeJS, PostgreSQL, NestJS.

#### Достижения:

- Разработал сервис авторизации.
- Разработал сервис хранения и обработки статических страниц с использованием фреймворка Hugo.
- Разрабатывал микросервисы по парсингу данных из открытой сети

10.2022 -04.2024

# 000 «КВЕДО»

Программист (Backend Разработчик)

- Разработка серверной части микросервиса потоковой обработки медиафайлов;
- Проектирование баз данных, создание API;
- Использовал OpenAPI, S3, PostgreSQL, MikroORM,
- Тестирование проектов (ручное, автоматизированное тестирование API с Postman)

#### Достижения:

- Усилил свои скилы в разработке ПО.
- Написал диплом по разрабатываемому микросервису и защитил его на отлично.

01.2024 -H B

#### Собственный проект

Backend разработчик

Разрабатываю собственный игровой проект, fullStack (backend: Node.JS + NestJS + Typescript + MikroORM + PostgreSQL + Redis, frontend: Vue 3), который планирую запустить в дальнейшем.

# ОБРАЗОВАНИЕ -



2023

Федеральное государственное автономное образовательное учреждение высшего образования «Национальный исследовательский университет **ИТМО»**, Бакалавр

Информационных технологий и программирования, Программирование и интернет-технологии

# **КАЧЕСТВА**

Усидчивость
Внимательность
Коммуникабельность
Адаптивность
Аналитическое мышление

О СЕБЕ



Организован, обладаю уверенными знаниями в NodeJS, его фреймворках и среде разработки. Имею опыт удаленной работы. Проявляю инициативность в разработке ПО и оптимизации кода. Быстро изучаю новые технологии и адаптируюсь в коллективе. Без вредных привычек.

хобби -



Читаю книги по программированию и фантастику. Увлекаюсь поварским делом на любительском уровне. Люблю хорошие фильмы и музыку.